# Reunión del 16 de septiembre de 2023
Siendo las 14:00 se da inicio a la reunión correspondiente al día sábado 16 de septiembre de 2023 (daily nº 2 sprint 1). A la misma asisten Alejandro, Gonzalo, Mario, Noelia, Tatiana, Fernanda y Javier. En la presente reunión se trataron los siguientes temas:

- **Diagramas en StarUML**

Se debate sobre los casos de uso: deben corresponderse con los requisitos funcionales (RF). Se debate sobre lo que dos autores refieren de lo formal de UML (Jacobson y Cockburn) que dicen que el propósito de los “Casos de Uso” es detallar los requisitos (no tendrían ninguna relación con las US). Por otro lado Cockburn dice que los “Casos de Uso” se pueden estructurar (agrupar) en “goals”, cosa que nosotros hicimos y le llamamos “épicas” (como para conectar con lo informal de Agile y GitHub).
En ese sentido conviene numerar los RF y emparejar lo que esté en los archivos req/rfx-nnnnn.rst con los diagramas de casos de uso. Se recomienda al menos 1 diagrama de caso de uso por cada RF (podrían haber más de 1 caso de uso por cada RF). Todos deven revisar si hace falta editar los archivos rst para que coincidan con los diagramas.
Se discuten cuestiones de sintaxis en los diagramas de casos de uso: el rectángulo usarlo exclusivamente para el “sistema” que sería nuestra “TeMiroApp”, ver que se pueden colocar Textos y Notas en los diagramas (de la paleta Annotations).
Se discuten las entidades DER de Usuario y UsuarioRegistrado y los actores respectivos. Se decide que el usuario visitante (no-registrado, genérico) será llamado “Usuario” a secas cuando corresponda, y el otro será el “Usuario Registrado” para el DER, clases y  los casos de uso. Se propone que el actor “Usuario Registrado” herede del actor “Usuario”.
Mario propone generar un archivo StarUML (.mdj), uno por cada tema, ya que si bien lo ideal sería tener uno solo, no estamos llegando con los tiempos para que alguien edite un solo gran archivo o para que todos editemos sobre el mismo archivo. Dentro de esos archivos se propone una estructura (ver ejemplo epica6.mdj). Luego al repo cada uno subirá el archivo .mdj y las capturas .png de cada diagrama que haya hecho. Al final solo restaría la integración de todos los DER para generar un solo gran script SQL.

- **Otros temas:**
Se plantean 3 preguntas para realizar en el AV 
1 ¿Lo pedido de DER y script SQL es para SQLite dentro del movil ?
2 ¿Lo pedido de navegabilidad de la aplicación es generar el nav_graph.xml ?
3 En caso de ser sí la respuesta a la pregunta 2 ¿Hay que trabajar todas las pantallas como Fragmentos?
Se hace la pregunta 1 en el Foro de nuestro Proyecto, las preguntas 2 y 3 en el Foro general de “App. para Móviles”.

- **Tareas:**
Para el martes ya todos debiéramos tener los casos de uso, diagramas de clases, y DER de cada uno de los 7 temas. El martes debemos empezar con el diseño de las pantallas en Android Studio.

Siendo las 15:40 se da por finalizada la reunión.
