# Reunión del 19 de septiembre de 2023

Siendo las 22:00 se da inicio a la reunión correspondiente al día martes 19 de septiembre de 2023 (daily nº 3 sprint 1). A la misma asisten Alejandro, Gonzalo, Mario, Noelia, Tatiana, Fernanda y Javier. En la presente reunión se trataron los siguientes temas:

- **Consultas en Foros**

A la fecha NO se han obtenido respuestas concretas. Respecto al tema de SQLite se decide hacer que el DER y el script SQL del Sprint 1 sean para SQLite, ya que se concuerda que sería la apuesta más segura (la única precaución son los tipos de datos a usar). Algunas cosas pueden venir de Django para que no se haga muy grande la app.
Respecto al tema de la navegabilidad de la aplicación pedida para el Sprint 1 se proponen estas formas de mostrarla:
**1** Con un video de capturas del emulador, mostrando la navegación en vivo
**2** Con capturas de emulador sobre un diagrama de flujo (en StarUML, en Draw)
**3** Con capturas de emulador llevadas como imágenes a Figma
**4** Con capturas de un nav_graph.xml de AndroidStudio
Respecto a los Fragments se decide dejarlo a criterio de quien vaya programando las pantallas, por ejemplo, en las primeras pantallas se puede hacer solo con Activities y colocando botones de ida y vuelta para navegar (una posibilidad sería en el propio NavBar). Y en otras Activities mas interiores tal vez usar Fragments si conviene hacerlo. La forma de presentar la navegación sería la **2**, sobre StarUML, y si en algún lugar se usaran Fragments se puede anexar una captura de **4**.


- **Roles y Diseño**

**Javier:** en su rol de “Product Owner” dirigirá las prioridades de las pantallas que se van haciendo. También prioriza las TK en GitHub (prioridad alta, media, baja) y coloca que TK se deberían ir haciendo en “ToDo”.
Además se discuten temas de diseño general: **Noelia:** que botones poner en la pantalla principal (se establece que todos), se pregunta quien hace el “login” (acordamos que Tatiana), **Alejandro:** plantea la pregunta de "¿Que cosas darle al Visitante versus al Usuario Registrado?" (depende la sección, debe ser flexible).


- **Tareas a Realizar**

**Javier:** Leer todos los Requisitos Funcionales (RF) de los 7 temas y priorizar las TasK (puede hacer falta aclarar con el reponsable de cada tema el sentido del RF, o las US, o las TK). Si el tema es importante y no hay TKs, pedirle al responsable que la agregue.
**Mario:** Proteger la rama develop y hacer nuevo instructivo para trabajar en TKs y ramas temporales. Definir estructura de directorios en la app para comenzar a hacer commits, de modo que todos podamos trabajar lo más aislados posible, sin interferirnos con los commits.
**Todos:** Terminar el tema del diseño: casos de uso, DER, Clases y subir todo eso al repo. Comenzar a transformar los bocetos en pantallas de Android Studio, sin preocuparse mucho por colores o fonts, recordar que eso será definido en forma global. Las próximas 2 reuniones debieran ser solo para mostrar y coordinar esta tarea, y estas pantallas debieran terminarse para el próximo martes 26/09.

- **Capturas Pantalla Emulador**

Para poder tomar capturas de pantalla del Emulador consistentes, todos debemos trabajar con el mismo dispositivo, se propone un “Pixel 3a”.


Siendo las 23:50 se da por finalizada la reunión.
