# Reunión del 23 de septiembre de 2023
Siendo las 14:00 se da inicio a la reunión correspondiente al día sábado 23 de septiembre de 2023 (daily nº 4 sprint 1). A la misma asisten Gonzalo, Mario, Noelia, Tatiana y Javier. En la presente reunión se trataron los siguientes temas:

- **Testing para Sprint 1**

Los profes ahora para el Sprint 1 han agregado el pedido de casos de prueba.
**Mario:** propone hacerlo de la misma forma que para las “Historias de Usuario”, o sea que los “casos de prueba” se escriban en archivos separados y se unan en uno grande con “includes”, todo dentro de Documentación (luego con links en la Wiki y Readme). A los casos de prueba escribirlos como indica el ejemplo subido por la profe, también ver estos dos recursos: https://es.parasoft.com/blog/how-to-write-test-cases-for-software-examples-tutorial/
https://visuresolutions.com/es/what-are-test-cases-how-to-write-software-related-test-cases/
Como los ejemplos de la profe son sobre login con usuario y contraseña, Tatiana debería escribir al menos 3 casos de uso similares, pero usando la app. Para el resto de los integrantes lo ideal sería que suban uno o dos casos de prueba en cada tema.


- **Diagramas UML**

Se muestran avances y dudas en los diagramas de casos de uso, DER y de clases. Se comenta y analiza que ahora para el Sprint 1 han agregado el pedido del diagrama MER, ante lo cual se decide que para la próxima reunión (martes 26/09) hay que tener terminados los DER de cada tema, para que puedan ser integrados. Mario tomará los DER parciales y hará un solo DER grande y de ahí derivará el Script SQL. Al mismo tiempo, le pasará ese DER grande a Gonza para que haga un solo MER grande (pero solo con entidades, nada o casi nada de atributos). Al cierre del Sprint 1 deben estar subidos a la “develop” las imágenes del DER grande, del MER grande y el Script SQL.

- **Pantallas Activities**

**Javier y Gonza:** muestran avances en diseño de pantallas en Android Studio
**Mario:** propone que para las activities o fragments, el archivo .java debe ir en el directorio que corresponda el tema (main, login, etc.). Para el caso de la primer activity (MainActivity.java) queda donde está, y podría ser una de tipo “splash” de presentación y arranque, y redirigir a la que tiene el menú de todas las cosa (que está en main y hace Noelia). Además propone que para el caso de los archivos .xml en res/layout se buscó la forma de colocarlos en subdirectorios de cada tema, pero es muy difícil y/o se complica el funcionamiento de Android Studio. Lo que recomiendan es que todos los archivos de un mismo tema comiencen con el mismo texto, para que queden juntos (y habría un plugin de AS que mejora la visualización, pero no se pudo hacer andar). En esa situación, por ejemplo, todos los archivos de pantallas del tema 6 debieran empezar con “test_…”, luego del guión bajo colocar lo que se desee. A modo de ejemplos, podrían ser “test_activ_ppal.xml”, “test_frag_imagen.xml”, “test_frag_progreso.xml”, y así. Los nombres con que empiezan son uno de los 8 nombres de los mismos subdirectorios donde van los programas .java.
Se analiza que para este Sprint 1 NO se incluyen los temas:
– Auth0 en la parte de autenticación / login
– Actividad con algo multimedia

- **Reorganización Grupo**

Fernanda ha avisado que deja de cursar. En principio Mario propone tentativamente la siguiente reorganización de tareas que llevaba Fernanda:
- El registro de ceremonias de Scrum lo llevará Alejandro, que además sigue como ScrumMaster.
- Tatiana se encargará de la parte RRPP del grupo en los foros y la conexión con profes.
- Manejo proyecto/issues en GitHub → Mario
- Tema 5 de “Turnero de Servicios” → Gonza (eventualmente se verá si esa funcionalidad se recorta o queda solo una pantalla de “próximamente”).
Además se discute el tema de hacer un recorte de funcionalidad para el Sprint 2, ya que al haber volcado todas las ideas posibles ha quedado una app muy grande, con mucha funcionalidad (completa sería una app equivalente a 4 o 5 apps normales). sumado a que desde ahora tenemos un integrante menos y no estamos con mucha productividad/tiempo. Mario resalta que lo ideal sería que Javier (en el rol de Product Owner) hiciera el vistazo general de todas las funcionalidades y fuera priorizando/acotando lo importante para ir haciendo eso (lo que los profes llaman el MVP). Se recomienda revisar el concepto en https://es.wikipedia.org/wiki/Producto_viable_mínimo

- **Tareas a Realizar**

- **Mario:** Subir a repo archivos plantilla para los casos de prueba y archivo con includes
- **Noelia:** Subir a repo archivo de colores “colors.xml” con una primera selección y con los nombres apropiados para que todos los demás los usemos.

Siendo las 15:50 se da por finalizada la reunión.